

CONTACTO

TELÉFONO: +569 6288 2014

CORREO ELECTRÓNICO:

bcaceres.sep87@gmail.com

LINKEDIN

https://www.linkedin.com/in/barbara-caceres-sepulveda/

PORTAFOLIO

https://barby87.github.io/miportafolio/

DOMICILIO

Calle Padre Hurtado 1101, Puente Alto

HABILIDADES TECNICAS

JavaScript (ES5, ES6) | jQuery |
CSS3 | HTML5 | Bootstrap 4 |
React | Redux | Styled
Components | Consumo de
API Rest (jQuery Ajax, Fetch,
Axios) | Preprocesadores CSS
(Sass, Less) | Responsive design
| Flexbox model | CSS Grid
System | Vue JS | Vuex |
Vuetify | Bootstrap-vue |
Angular | Typescript | SQL |
MySQL | Sequelize | NodeJS |
Firebase | Git | Bitbucket | Jira

BARBARA CACERES

FRONT-END DEVELOPER

PERFIL

Desarrolladora web desde el año 2018, especializada en el lenguaje de programación Javascript y los frameworks React y Vue JS, adquiriendo mis habilidades a través de bootcamps como Laboratoria y Talento Digital, así como de manera autodidacta debido a mi gran interés en el desarrollo de software. Me considero una persona extremadamente perseverante, con una gran adaptabilidad a los cambios. Me gusta estar en constante aprendizaje y aceptar nuevos desafíos.

Capacidad de trabajar en equipo / Empática y solidaria con mi entorno / Comprometida con el trabajo / Capacidad de iniciativa.

EXPERIENCIA LABORAL

Keirón | Desarrolladora Front-End React Trainee

Octubre 2020 - Diciembre 2020

Pasantía de 3 meses orientada a aprender React, desarrollo y mantención de softwares orientadas al área de la salud y sector público, utilizando Node JS, React JS, Styled Components y Sequelize.

AyT Servicios Ltda. | Desarrolladora Front-End

Enero 2019 - Diciembre 2019

Desarrollo de interfaces web utilizando Javascript vanilla (ES6), jQuery, Bootstrap, Sass y HTML, consumo de servicios backend / Apis para generar parte de las distintas vistas del software que ofrece la empresa. Soporte para clientes, optimización de código. Apoyo en el rescate y manipulación de datos para generar reportes.

AFICIONES

En los tiempos libres me gusta salir a correr o a patinar con mis amigos.

REFERENCIAS LABORALES

Thomas Vogt | Sub gerente Ti Teléfono: +569 7706 4319 Correo electrónico: tvogt@keiron.cl

Sergio Muñoz | Jefe Área de Investigación y Desarrollo Teléfono: +569 54999985 Correo electrónico: smunoz@ayt.cl

EDUCACIÓN

Programa "Talento Digital para Chile"

Enero 2020 – Agosto 2020

Bootcamp de desarrollo de aplicaciones Front-End Trainee realizado en Desafío Latam y Cámara de Comercio de Santiago. Las principales tecnologías aprendidas fueron Javascript ES6, Vue, Vuex, CSS3, Flexbox, CSS Grid, Bootstrap y Sass.

Laboratoria

Abril 2018 – Noviembre 2018 Bootcamp intensivo de desarrollo de aplicaciones web utilizando el lenguaje de programación Javascript, además de Git, CCS3, HTML, Bootstrap, Materialize, Firebase, Angular y Typescript.

Universidad de Chile, Facultad de Agronomía Marzo 2007 – Diciembre 2013

Licenciatura en Ciencias Agronómicas.